# 应交增值税的处理

提问人：komachan 时间：2016-05-05 16:43:15
还想问一下2.的意思。未确认收入而开的发票，缴税是计入未交增值税借方吧？还是应交增值税借方？

回答人：chenyiwei
放在“未交增值税”借方更恰当，但报表上仍列报为其他流动资产。

提问人：komachan 时间：2016-05-06 10:22:31
再请教一下陈版，那么
当期未开票但确认收入的情况，应该在应交增值税——销项税额体现？而期末转出未交增值税的时候，不需要考虑这个数，只需要按当期应缴纳税款转出未交增值税即可，所以这个金额会留在应交增值税，对吗？
而已开票但未确认收入的情况，税务局肯定要求交税。开票时这可以不按销项税额核算，或者按它核算的同时，再设一个抵减项。而转出未交增值税的时候，这个数要考虑进去的对吗？

回答人：chenyiwei
建议对当期确认收入但未到法定纳税义务发生时间的情形确认为其他应付款，到法定的纳税义务发生时间再转入应交增值税（销项税额）。